# 同控合并 + 收购少数股权

提问人：cfo000000 时间：2023-03-28 22:00:28
请教：实控人A名下有甲乙丙三家公司，其中甲公司为IPO公司，乙公司与甲公司存在同业竞争，乙公司股东为实控人A（20%）、丙公司（70%）、丁公司（10%），甲公司为解决同业竞争， 2022 年 3 月收购丙公司持有乙公司的70%股权，构成同一控制下企业合并，之后又在同年 10 月收购实控人A持有乙公司20%的股权，因为乙公司产品升级改造，业务发展迅速，两次收购价格差异较大。
问题：该两次交易是作为一揽子交易处理，还是两次交易处理，如果是一揽子交易，甲公司同控合并时， 20 和 21年持股比例是按90%合并吧？如果是两次交易，后面收购实控人20%股权作为收购少数股权处理，甲公司同控合并时， 20 和 21 年持股比例是按70%合并吧？

回答人：chenyiwei
由于两次收购交易间隔较长（相差 7 个月），且第一次收购70%股权后已可达成控制乙公司的目的，故一般倾向于不是一揽子交易的可能性较大，即第二次交易单独作为一项收购少数股权交易。
如果是一揽子交易，甲公司同控合并时， 20 和 21 年持股比例是按90%合并；如果是两次交易，后面收购实控人20%股权作为收购少数股权处理，甲公司同控合并时， 20 和 21 年持股比例是按70%合并。
对于后续收购实控人所持股权交易的公允性仍应予以关注和恰当评价。